Inventaris van het archief van het Ministerie van Justitie: Bureau Juridische Zaken (Zuivering Politie), (1941) 1944-1965 (1983) [GEANONIMISEERD]
Nationaal Archief, Den Haag
- Stukken betreffende afzonderlijke onderwerpen, 2
  - Taakuitvoering, 2.2
    - Stukken betreffende zuivering van afzonderlijke afdelingen van Politie, 2.2.3
      - Verkeersgroep Koninklijke Marechaussee 's-Gravenhage, 2.2.3.7
        - Nota van het Hoofd Bureau Zuivering te Nijmegen aan het Hoofd van het Bureau Juridische Zaken/Zuivering, inzake de beoordeling van de houding van de leden van de verkeersgroep, met bijlagen, 1946; 172; omslag
        - Correspondentie tussen de Minister van Justitie en de Algemeen Inspecteur van de Rijkspolitie betreffende zuiveringsbesluiten, genomen ten aanzien van leden van de verkeersgroep, 1948; 173; omslag
        - Stukken betreffende de individuele zuivering van leden van de verkeersgroep, 1948; ---; 20 omslagen
      - Vrijwillige Hulppolitie, 2.2.3.8
        - Ingekomen en minuten van uitgegane stukken gewisseld met gemeentebesturen betreffende leden van de vrijwillige Hulppolitie, 1945; 174-177; 4 pakken
          - Gemeenten Aalten - Duiven, 174
          - Gemeenten Echt - Mijdrecht, 175
          - Gemeenten Naaldwijk - Utrecht, 176
          - Gemeenten Vaals - Zijpe, 177
        - Alfabetisch kaartsysteem op het personeel van de Vrijwillige Hulppolitie, ca. 1945; 178-184; 7 pakken
          - Aa - Bro, 178
          - Bru - Had, 179
          - Hae - Kni, 180
          - Kno - Nev, 181
          - Nic - Rijs, 182
          - Saa - Vas, 183
          - Ved - Zij, 184
        - Alfabetisch register van namen van personeel en van sollicitanten bij de Vrijwillige Hulppolitie, ca. 1946; 185-186; 2 pakken
          - Gemeenten Aalsmeer - Kruiningen, 185
          - Gemeenten Laren - Zijpe (en woonplaats onbekend), 186
    - Stukken betreffende verlening uitkeringen levensonderhoud, 2.2.4
      - Beschikkingen van de provinciaal Militair Commissaris in Zuid-Holland en Zeeland ter verlening van uitkeringen voor levensonderhoud aan politiepersoneel dat is geschorst, afschriften, met bijlagen, 1945; 187-188; 2 omslagen
        - Persoonsnamen A - K, 187
        - Persoonsnamen L - Z, 188
      - Ingekomen en minuten van uitgegane stukken gewisseld met geschorst politiepersoneel betreffende het verlenen van uitkeringen voor levensonderhoud, 1945; 189-190; 2 pakken
        Genummerd: P(olitie), Z(uivering), D(irectoraat), G(eneraal). 0001/1945 - 1345/1945
        - P.Z.D.G. Nummers 0001/1945 - 0641/1945, 189
        - P.Z.D.G. Nummers 0657/1945 - 1345/1945, 190
      - Ingekomen en minuten van uitgegane stukken betreffende het verlenen van uitkeringen voor levensonderhoud aan politiepersoneel dat is geschorst, met beschikkingen, 1945-1947; 191-195; 5 pakken
        Chronologisch op nummer gerangschikt
        - Nummers 001 - 100, 1945-1946, 191
        - Nummers 101 - 200, 1945-1946, 192
        - Nummers 201 - 275, 1945-1946, 193
        - Nummers 276 - 375, 1945-1947, 194
        - Nummers 376 - 464, 1945-1947, 195
    - Stukken betreffende herziening vervallenverklaring pensioenrechten, 2.2.5
      - Stukken betreffende het beleid ten aanzien van de herziening van de vervallenverklaring van de pensioenrechten, met een lijst waarin de stukken genoemd worden, 1944-1965; 196-202; 3 pakken, 3 omslagen en 1 deel
        - Algemeen, 1946-1953, 196
        - Algemeen, 1954-1960, 197
        - Diversen, 1947-1955, 198; omslag
        - Diversen, 1949-1965, 199; omslag
        - Documentatie, 1944-1983, 200
        - Register betreffende de 2e herziening van vervallenverklaring van pensioenrechten, ca. 1950, 201; deel
        - Uitkeringen bij en na schorsing van politieambtenaren, 1946-1947, 202; omslag
    - Rondzending politieke gegevens burgers, 2.2.6
      - Alfabetische registers van namen van burgers die lid waren van de Nationaal Socialistische Beweging of andere Duits-sympathieke organisaties, ca. 1945; 203-204; 2 pakken
        Per gemeente op persoonsnaam gerangschikt
        - Gemeenten Aalsmeer - Gulpen, 203
        - Gemeenten Haaksbergen - Zwartsluis, 204
      - Ingekomen en minuten van uitgegane stukken gewisseld met gemeentebesturen betreffende politieke gegevens aangaande burgers, ca. 1945; 205-206; 2 pakken
        Alfabetisch per gemeente op persoonsnaam gerangschikt
        - Gemeenten Aalsmeer - Losser, 205
        - Gemeenten Maarn - Zwijndrecht, 206